臺灣高等法院刑事判決
110年度上重更二字第5號
上  訴  人  
即  被  告  陳晉茂


選任辯護人  黃雅羚律師
參  與  人  信力貿易商行即黃怡庭

代  理  人  黃雅羚律師
上列上訴人即被告因懲治走私條例等案件，不服臺灣新北地方法
院103年度訴字第247號，中華民國106年7月27日第一審判決（起
訴案號：臺灣新北地方檢察署101年度偵字第31232號、102年度
偵字第2109號、第2701號、第3008號、第3316號、第6424號、第
6425號、第7510號、第8311號、第8312號、第8313號、第8391號
、第8562號、第10305號、第10306號、第20387號、第27099號）
，提起上訴，本院判決後，經最高法院第二次發回更審，本院判
決如下：
    主  文
原判決關於陳晉茂及參與人信力貿易商行即黃怡庭被訴事實二、
（一）、（二）有罪部分均撤銷。 
陳晉茂犯銷售私運管制進口物品罪，處有期徒刑肆月，併科罰金
新臺幣壹拾貳萬元，徒刑如易科罰金，以新臺幣壹仟元折算壹日
，罰金如易服勞役，以新臺幣壹仟元折算壹日。緩刑參年，緩刑
期間付保護管束，並應於本判決確定日起壹年內，向公庫支付新
臺幣貳拾萬元，暨應完成貳場次之法治教育課程。
參與人信力貿易商行即黃怡庭因陳晉茂為其為違法行為，因而取
得之扣案香菇貳拾箱（參佰公斤）、黑木耳參拾肆箱（伍佰壹拾
公斤）均沒收。
參與人信力貿易商行即黃怡庭因陳晉茂為其為違法行為，因而取
得之未扣案犯罪所得新臺幣捌拾壹萬參仟參佰肆拾玖元沒收，於
全部或一部不能沒收或不宜執行沒收時，追徵其價額。
    犯罪事實
一、陳晉茂為民國99年3月24日設立信力貿易商行之實際負責人
    （登記負責人為陳晉茂之妻黃怡庭），明知原產地為大陸地
    區、未經主管機關公告准許輸入之乾香菇、香菇絲【稅則號
    別0712.39.20.00-0（起訴書誤載為9810.00.00.00-2 ）】
    、黑木耳、黑木耳絲【稅則號別0712.32.00.00-1 （起訴書
    誤載為1901.20.00.00-4 ）】等農產品，均為海關進口稅則
    第7 章所列之物品，依照懲治走私條例第2 條第3 項、第12
    條及行政院依該條項規定公告之「管制物品管制品項及管制
    方式」第 2 點規定，完稅價格逾新臺幣（下同）10萬元或
    一次私運重量超過1000公斤者，均屬管制進口物品，不得銷
    售，詎其於101年2月經姚駿祥（原名姚鼎蒼、姚燕昌，下均
    稱姚駿祥）所請至大陸地區代姚駿祥確認香菇品質時，已知
    悉姚駿祥之香菇、香菇絲、黑木耳（絲）來自大陸地區，竟
    基於銷售走私管制進口物品之犯意，自101年2月起，向姚駿
    祥接續購買姚駿祥以其經營管理之鑫兆國際開發有限公司（
    下稱鑫兆公司）、築基有限公司（下稱築基公司）、商春林
    貿易有限公司（下稱商春林公司）、春林開發貿易有限公司
    （下稱春林公司），私運之大陸乾香菇38030公斤、香菇絲5
    903.5公斤、黑木耳及黑木耳絲8284公斤，接續銷售上開乾
    香菇37730公斤、香菇絲5903.5公斤、黑木耳及黑木耳絲777
    4公斤予不特定人，信力貿易商行因獲利81萬3349元。嗣於1
    02年1月8日上午9時25分及翌日下午5時55分，由法務部廉政
    署持新北地方法院核發之搜索票及扣押命令，在信力貿易商
    行所在即臺北市○○區○○街00號，查扣未售出香菇合計 20箱
    （每箱15公斤，共300公斤）、黑木耳34箱（每箱15公斤，
    共510公斤）而查獲上情。
二、案經臺灣菇類發展協會告發及法務部調查局北部地區機動工
    作站報告臺灣臺北地方檢察署呈請臺灣高等檢察署檢察長令
    轉；以及法務部廉政署（下稱廉政署）及海岸巡防署海岸巡
    防總局中部地區巡防局移送臺灣新北地方檢察署（下稱新北
    地檢署）檢察官偵查起訴。
    理  由
壹、本院審理範圍
    最高法院110年度台上字第4950號判決所撤銷發回部分，為
    上訴人即被告陳晉茂（下稱被告）及參與人信力貿易商行即
    黃怡庭(下稱參與人信力貿易商行）所涉本院前審判決（即
    本院110年度上重更一字第1號判決）事實欄一、部分（即原
    審判決事實欄三、㈠、㈡部分；起訴書犯罪事實欄二、㈠、㈡部
    分），另前審判決所為被告不另為無罪諭知部分，經最高法
    院110年度台上字第4950號判決認該部分因未據上訴，已告
    確定，自非本院審理範圍，故本院審理範圍自應限定於前開
    被訴事實經撤銷發回部分即本院前審判決事實欄一、部分，
    先予敘明。
貳、證據能力部分　
    本件認定犯罪事實所引用之證據，皆無證據證明係公務員違
    背法定程序所取得，又檢察官、被告及其辯護人、參與人之
    代理人於本院準備程序及審理時均同意具有證據能力（見本
    院卷㈡第164頁至第186頁、第206頁、第227頁至第254頁），
    復經審酌該等證據製作時之情況，尚無顯不可信與不得作為
    證據之情形，亦無違法不當與證明力明顯過低之瑕疵，且與
    待證事實具有關聯性，認為以之作為證據應屬適當，依刑事
    訴訟法第158條之4反面解釋及第159條之5規定，認均有證據
    能力。　
參、實體部分
一、本院認定犯罪事實之證據及理由
  ㈠訊據被告對於上開犯罪事實於本院審理時坦承不諱（見本院
    卷㈡第264頁至第268頁），並有下列證人證述可資佐證：
　⒈證人莊益豪於廉政署詢問時證稱：姚駿祥與台灣貨主生意往
    來有分為整貨櫃或散貨買賣，姚駿祥進口貨物都是自己報關
    ，至於貨款、佣金、稅捐都是包含在姚駿祥報價的貨品單價
    内；姚駿祥進口黑木耳的買主有我、陳晉茂、王銘良、廣漢
    公司老陳，姚駿祥與超農、元泉、信力公司的合作模式，有
    可能是買主定貨後姚駿祥才進口，也有可能是姚駿祥進口後
    買主再向他買進等語（見廉政署供述證據卷㈡第162頁、第16
    3頁）。
　⒉證人即春林及鑫兆公司之會計王秀密於廉政署詢問時證稱：
    姚駿祥負責貨物的採買及下訂，他都自己到國外採買，大部
    分是自己一個人去，香菇都到韓國去買。之後交待連筱嵐後
    續聯繫所有國外、大陸所有客戶的作業，包含貨物的裝貨、
    運送的業務，接下來貨物的報關由王秀棉小姐負責。報關業
    務包括聯絡報關行、貨物檢驗、繳納關稅。選擇報關地點（
    港口）是由姚駿祥決定，他再決定當地何家報關行；辦理貨
    物進口前有採買價格、包裝、貨物處理、儲藏冰庫費用、運
    送費用，進口後有關稅、運輸費用，這些由我們負擔；我認
    識陳晉茂，他是廸化街盤商，有跟我們採購香菇等語（見新
    北地檢署102年度偵字第 2109號偵查卷㈡第42頁反面至第43
    頁反面、第46頁）。
　⒊證人即同案被告姚駿祥之證述：
　⑴姚駿祥於偵查中供承：我進口黑木耳，賣給臺灣的貨主包括
    莊益豪、陳晉茂、王銘良、黃裕程，還有一些我自己零賣的
    。這些貨主與我們公司是客戶關係；我自己向越南進貨，再
    將貨物賣給超農、元泉、信力公司；我向大陸曾洪波購買香
    菇片，再轉賣給越南何富榮的公司做內銷，我再從越南買當
    地產的香菇片回台灣賣給信力公司，陳晉茂不知道購買之香
    菇是大陸的香菇片等語（見廉政署100年度廉查北字第63號
    偵查卷㈡第132頁反面、第134頁）。
　⑵姚駿祥於原審審理證稱：記不起來何時開始跟陳晉茂做生意
    ，是我自己先進口香菇之後，陳晉茂才知道我有進口香菇，
    是我先有香菇之後才賣給陳晉茂，黑木耳也是大部分我先進
    口後才販賣給包括陳晉茂之下面廠商等語（見原審卷㈦第159
    頁）
　⒋證人連筱嵐之證述：
  ⑴證人連筱嵐於調訊中供稱：鑫兆公司、春林公司與威保公司
    是自身公司名義買貨物進口再自行轉賣；超農公司、愛芝香
    是接受貨主委託辦理報關進口；富國宏公司、築基公司是自
    己購買辦理進口或是接受委託辦理進口。我與臺灣地區貨主
    清算貨款、報關費用、佣金、稅捐等，這些資訊都是王秀棉
    小姐與姚駿祥告訴我：品項、貨物數量、價格、匯款帳戶，
    由我再轉告貨主，多半是以傳真或電話通知，如果是大陸進
    項，匯款帳戶也有可能是大陸的，所以貨主也應該知道貨品
    來自大陸；我沒有印象姚駿祥有直接告知我，陳晉茂自行購
    買委託我們代辦進口的等語（見廉政署供述證據卷㈡第3頁、
    第73頁）。
　⑵證人連筱嵐於偵訊時證稱:我在廉政署說如果是大陸進口的品
    項匯款帳戶也有可能是大陸的，所以貨主也應該知道貨品來
    自大陸是指我們自己進貨時，我會依指示利用地下匯兌的方
    式把錢轉到大陸，然後台灣的貨主也會依指示把錢轉到大陸
    ，因為王秀棉要記帳，所以他們匯完款會跟我們聯繫，有把
    錢匯到大陸地區的貨主有莊益豪、王銘良，我記得就只有這
    兩位。莊益豪有進他就會自己處理。王銘良也是有進貨的時
    候就自己處理，他們兩個何時開始有在做這個事我記不得了
    等語（見新北地檢署102年度偵字第2109號偵查卷㈡第33頁）
    。
　⑶證人連筱嵐並於原審審理時證稱：鑫兆公司、春林公司、富
    國宏及築基公司於99年到102年間有自行做乾香菇的進口，
    而不是代理臺灣的業主進口，只有從韓國進口自己賣等語（
    見原審卷㈦第100頁）。
　⒌證人黃怡庭於廉政署詢問時供稱：姚駿祥有向政府取得進口
    香菇的配額，因此他們進口香菇可以取得較低的關稅，我們
    信力公司如果自行進口香菇，關稅會比較高，因此大約在99
    年底或100年初左右，信力公司開始向鑫兆公司的姚駿祥購
    買香菇；我們會先確定香菇的品質後，去跟姚駿祥議價，決
    定各品項香菇每公斤的單價是多少錢，然後決定我們要多少
    數量，總價就是單價乘以數量，簡單來說，就像我們去市場
    購買香菇一樣，一公斤多少錢乘以我們要買幾公斤，就是我
    們所要付的費用，不用額外支付其他的費用。信力公司向姚
    駿祥購買香菇，當然是以新臺幣係計算單價及購買；信力公
    司向姚駿祥購買黑木耳之貨款，也是跟香菇一樣，視每公斤
    單價及購買的數量相乘之後，便是貨款的金額。除前述之貨
    款外，不需要另外支付其他費用，只要貨物是已經進口到台
    灣的話，貨款就是以前述之每公斤單價乘以數量計算，不需
    支付其他額外費用等語（見新北地檢署102年度偵2109號卷㈡
    第110頁至第111頁）。
　㈡並有被告、姚駿祥入出境資訊連結作業（廉政署姚駿祥供述
    證據卷㈠第40頁反面、新北地檢署100年度他字第6371號偵查
    卷第120頁反面）、參與人信力貿易商行99年度總分類帳、1
    01年度總分類帳、轉帳傳票暨姚駿祥經營管理之鑫兆公司、
    築基公司、商春林公司、春林公司開立之發票（見本院106
    年度上重訴第28號卷㈠第662頁至第665頁、本院卷㈡第39頁至
    第155頁）、臺灣新北地方檢察署扣押物品清單所載查扣香
    菇、黑木耳各一箱（原審卷㈠第195頁）、新北地檢署檢察官
    扣押命令（101年度偵字第31232 號）於102年1月19日在信
    力貿易商行扣押香菇19箱（每箱15公斤）、黑木耳33箱（每
    箱15公斤）等，在卷可佐（見新北地檢署101年度偵字第312
    32號偵查卷第16頁、102年度偵字第27099號偵查卷第469頁
    、廉政署100年度廉查北字第63號偵查卷㈢第7頁至第11頁）
    ，被告自白與事實相符，堪信為真實。
　㈢本件事證明確，被告犯行洵堪認定，應予依法論科。
二、論罪　　
  ㈠按自大陸地區私運物品進入臺灣地區，或自臺灣地區私運物
    品前往大陸地區者，以私運物品進口、出口論，適用本條例
    處斷，懲治走私條例第12條定有明文。又依照懲治走私條例
    第2 條第3 項、第12條及行政院依該條項規定公告之「管制
    物品管制品項及管制方式」第 2 點規定，完稅價格逾新臺
    幣（下同）10萬元或一次私運重量超過1000公斤者，均屬管
    制進口物品。又按「銷售」懲治走私條例第2條第1項之走私
    物品行為者，於著手實施銷售行為中，自不免有藏匿或運送
    該等走私物品情事，應就其高度之銷售目的犯行論處。核被
    告所為係犯懲治走私條例第3條第1項之銷售私運管制物品罪
    。
　㈡被告於實施上開銷售犯行中之藏匿、運送走私大陸香菇、香
    菇絲、黑木耳（絲）之低度行為，為銷售之高度行為吸收，
    均不另論罪。被告銷售大陸香菇、香菇絲、黑木耳（絲）之
    單一犯意，於密接時間從事銷售犯行，陸續銷售行為之獨立
    性極為薄弱，應屬接續犯，僅論以一銷售私運管制物品罪。
　㈢起訴書於所犯法條欄雖未敘明被告涉犯上開罪名，惟於起訴
    事實業已載明，自為起訴效力所及，復經本院於審理時告以
    罪名，令被告及其辯護人、檢察官表示意見，已保障被告辯
    論權（見本院卷㈡第225頁）。另起訴書附表一編號40部分，
    檢察官雖未起訴被告有銷售走私物品罪部分犯行（見起訴書
    第12頁至第13頁），惟此部分與起訴部分有接續犯之單純一
    罪關係，自為起訴效力所及，本院自得加以審判，併此敘明
    。
　㈣又按刑事妥速審判法第7條規定：「自第一審繫屬日起已逾八
    年未能判決確定之案件，除依法應諭知無罪判決者外，經被
    告聲請，法院審酌下列事項，認侵害被告受迅速審判之權利
    ，情節重大，有予適當救濟之必要者，得酌量減輕其刑：一
    、訴訟程序之延滯，是否係因被告之事由。二、案件在法律
    及事實上之複雜程度與訴訟程序延滯之衡平關係。三、其他
    與迅速審判有關之事項」。查本案前係於103年3月18日繫屬
    於原審，迄本院本案審理時已逾8年未能判決確定，且被告
    於本院本次審理中曾以言詞向本院聲請依刑事妥速審判法第
    7條予以減輕其刑（見本院卷㈡第267頁倒數第2行），本院審
    酌本案涉及被告眾多、案情複雜，扣案物品及相關卷證甚多
    ，調查本屬不易，且前經檢察官、原審及本院前審詳加審理
    ，並非因被告個人之事由而有程序之延滯，被告受迅速審判
    之權利不無被侵害之情形，爰依妥速審判法第7 條減輕其刑
    。
三、原判決撤銷之理由
  ㈠原審認被告所犯事證明確，予以論罪科刑，固非無見，惟查
    ，原判決認定被告自98年12月起迄102年1月5日止有共同犯
    準私運管制物品進口及行使業務登載不實文書犯行部分，業
    經前審判決不另為無罪諭知確定，而就上開犯罪事實欄一、
    部分，原判決認事用法既有違誤，被告亦針對此部分提起上
    訴，而就沒收之數額部分，亦同有未及審酌之處（詳後述）
    ，且本案被告有前開合於刑事妥速審判法第7條酌量減輕其
    刑之情形，是被告上訴有理由，自應由本院將原判決關此部
    分撤銷改判。
　㈡爰審酌被告前曾有違反懲治走私條例前科之素行，有本院被
    告前案紀錄表在卷可佐（見本院卷㈡第3頁至第11頁），其明
    知大陸香菇（絲）、黑木耳（絲）為管制進口物品，為圖以
    低價販入後銷售謀取高利，而銷售逾公告進口數額之走私大
    陸香菇（絲）、黑木耳（絲），且數量非微，對交易市場及
    產品價格影響非輕，所為非是，惟念諸其於本院審理時業已
    坦承犯行，犯罪態度良好，暨其所陳高雄夜補校畢業之智識
    程度，當兵前做電焊工，最近從事海產買賣，平均月收入約
    4萬元，已婚，扶養太太之經濟家庭生活狀況等一切情狀，
    量處如主文第二項所示之刑，並諭知徒刑易科罰金及罰金易
    服勞役之折算標準。
　㈢緩刑之諭知
    查被告前曾懲治走私條例案件經臺南地方法院102年簡字第2
    19號判決有期徒刑6月確定，於102年5月27日徒刑易科罰金
    執行完畢，其於五年未曾因故意犯罪受有期徒刑以上刑之宣
    告，有本院被告前案紀錄表在卷可佐（見本院卷㈡第3頁至第
    12頁），其所為本案犯行，固足非難，惟其犯後業已坦認犯
    行，足見有悔悟之情，且其經本案多年之偵、審程序，當已
    知所警惕，信無再犯之虞，是本院認前揭所宣告之刑，於附
    下述條件下（詳後述），以暫不執行為適當，爰併予宣告緩
    刑3年，以啟自新。復為深植被告守法觀念，記取本案教訓
    ，不再誤蹈法網，另依刑法第74條第2項第4款、第8款規定
    ，併宣告其應於本判決確定日起1年內，向公庫支付20萬元
    ，並應完成2場次法治教育課程，及依刑法第93條第1項第2
    款規定，諭知於緩刑期間付保護管束。又此等為緩刑宣告附
    帶之條件，依刑法第75條之1第1項第4款規定，違反上開之
    負擔情節重大，足認原宣告之緩刑難收其預期效果，而有執
    行刑罰之必要者，得撤銷緩刑之宣告，併此敘明。
四、沒收及追徵之說明
　㈠被告行為後，刑法及其施行法有關沒收之規定，業於104 年1
    2月30日、105年6月22日修正公布，依刑法施行法第10條之3
    規定，新修正刑法沒收之規定，自105年7月1日施行生效。
    又依新修正刑法第2條第2項規定，本件關於沒收之法律適用
    ，尚無新舊法比較之問題，應一律適用裁判時即新修正刑法
    之相關規定。且新修正刑法將沒收列為專章，具有獨立之法
    律效果，其他法律有關沒收之部分，原則上仍適用新修正刑
    法沒收之規定，至於沒收施行後其他法律另有特別規定者，
    仍維持「特別法優於普通法」之原則，合先敘明。
  ㈡按犯罪所得，屬於犯罪行為人者，沒收之；犯罪行為人以外
    之法人，因犯罪行為人為其實行違法行為，因而取得犯罪所
    得者，亦同；前2項之沒收，於全部或一部不能沒收或不宜
    執行沒收時，追徵其價額；第1項及第2項之犯罪所得，包括
    違法行為所得、其變得之物或財產上利益及其孳息，新修正
    之刑法第38條之1第1項前段、第2項第3款、第3項及第4項分
    別定有明文。
  ㈢經查：
　⒈被告以參與人信力貿易商行之名義，向姚駿祥購得之乾香菇
    、香菇絲及黑木耳（絲），再出售予不特定消費者之銷售數
    量及本院認定犯罪所得。茲說明如下：
  ⑴購得數量部分
    本院認定被告於101年2月8日經姚駿祥所請至大陸地區代其
    確認香菇品質時，應已知悉姚駿祥之乾香菇、香菇絲、黑木
    耳（絲）來自大陸地區，故自101年2月間開始計算其違法行
    為為信力貿易商行取得之乾香菇、香菇絲、黑木耳（絲）數
    量。而計算依據經斟酌最高法院再次發回意旨及經與被告、
    參與人、檢察官確認後，認應依參與人信力貿易商行101年
    總分類帳、轉帳傳票、暨姚駿祥經營管理之鑫兆公司、築基
    公司、商春林公司、春林公司開立之發票（見本院卷㈡第39
    頁至第155頁），作為被告向姚駿祥購得乾香菇、香菇絲、
    黑木耳（絲）之數量及金額之計算依據（詳如附表一）：
　①乾香菇計38030公斤　
　　被告自101年2月1日起至101年12月31日止，為參與人信力貿
    易商行向姚駿祥購買乾香菇之數量，依參與人信力貿易商行
    101年度總分類帳、轉帳傳票、暨鑫兆公司、築基公司、商
    春林公司、春林公司開立之發票（見本院卷㈡第39頁至第73
    頁、第79頁至第107頁、第121頁至第155頁），計38030公斤
    。
　②香菇絲計5903.5公斤　
　　被告自101年2月1日起至101年12月31日止，為參與人信力貿
    易商行向姚駿祥購買香菇絲之數量，依參與人信力貿易商行
    101年度總分類帳、轉帳傳票、暨築基公司開立之發票（見
    本院卷㈡第39頁至第42頁、第75頁第77頁、第109頁至第115
    頁），計5903.5公斤。
　③黑木耳（絲）計8284公斤
　　被告自101年2月1日起至101年12月31日止，為參與人信力貿
    易商行向姚駿祥購買黑木耳（絲）之數量，依參與人信力貿
    易商行101年度總分類帳、轉帳傳票、暨商春林公司開立之
    發票（見本院卷㈡第39頁至第42頁、第117頁至第119頁），
    計8284公斤。
　⑵未扣得之乾香菇、香菇絲、黑木耳（絲）之銷售數量：
　①上開乾香菇、香菇絲、黑木耳（絲）數量，扣除犯罪事實欄
    一、所示在信力貿易商行，查扣未售出香菇合計 20箱（每
    箱15公斤，共300公斤）、黑木耳34箱（每箱15公斤，共510
    公斤），始為被告未扣得即已銷售之乾香菇、香菇絲、黑木
    耳（絲）。
　②是經扣除後，被告未扣得而經銷售之乾香菇為37730公斤、香
    菇絲5903.5公斤、黑木耳（絲）為7774公斤。　　
　⑶被告就未扣得即經銷售之乾香菇、香菇絲、黑木耳（絲），
    犯罪所得為81萬3349元：
　①乾香菇部分計79萬2330元
　　被告主張其於101年間向被告姚駿祥購得每公斤乾香菇之平
    均單價為每公斤666元，同年出售予下游廠商之平均單價為6
    87元（見本院卷㈡第267頁、第283頁、第286頁、本院106年
    度上重訴字第28號卷㈠第793頁）），核與參與人信力貿易商
    行101年度總分類帳、轉帳傳票、暨鑫兆公司、築基公司、
    商春林公司、春林公司開立之發票、參與人信力貿易商行開
    立之發票大致相符（見本院卷㈡第39頁至第73頁、第79頁至
    第107頁、第121頁至第155頁、本院106年度上重訴字第28號
    卷㈠第674頁至第722頁），衡以被告與姚駿祥間就買賣香菇
    之期間，香菇之每公斤進貨、銷貨並不相同，價格亦有波動
    ，被告上開主張金額，差距並未過大，是被告上開所陳香菇
    進貨、銷貨之平均單價，尚屬合理，自得採為認定之依據。
    則被告乾香菇部分犯罪所得為：79萬2330元【計算式：（銷
    貨687元-進貨666元）×銷售數量37730公斤＝79萬2330元】 
    。
　②香菇絲計2361元
　　被告主張其於101年間向被告姚駿祥購得每公斤香菇絲之平
    均單價為每公斤195元，同年出售予下游廠商之平均單價為1
    96元（見本院卷㈡第267頁、第283頁、第286頁、本院106年
    度上重訴字第28號卷㈠第793頁），核與參與人信力貿易商行
    101年度總分類帳、轉帳傳票、暨築基公司開立之發票、參
    與人信力貿易商行開立之發票尚稱相符（見本院卷㈡第39頁
    至第73頁、第75頁至第77頁、第109頁至第115頁、本院106
    年度上重訴字第28號卷㈠第674頁至第722頁），衡以被告與
    姚駿祥間就買賣香菇絲之期間，香菇之每公斤進貨、銷貨並
    不相同，價格亦有波動，被告上開主張金額，差距並未過大
    ，是被告上開所陳香菇絲進貨、銷貨之平均單價，尚屬合理
    ，自得採為認定之依據，另乾香菇絲，其中有40％屬原產地
    在大陸地區之管制進口貨物，則依比例計算結果，被告香菇
    絲部分犯罪所得為：2361元【計算式：（銷貨196元-進貨19
    5元）×銷售數5903.5公斤×40％＝2361元】 。
　③黑木耳（絲）計1萬8658元　　　　
　　被告主張可依實際銷售黑木耳（絲）之價額計算，或以前審
    認定被告於101年間向被告姚駿祥購得每公斤黑木耳（絲）
    ，同年出售予下游廠商之平均單價分別為188元，每公斤進
    貨價格為186元計算（見本院卷㈡第267頁、第283頁、第286
    頁），然核諸參與人信力貿易商行101年度總分類帳、轉帳
    傳票、暨商春林公司開立之發票（見本院卷㈡第39頁至第42
    頁、第117頁至第119頁、本院106年度上重訴字第28號卷㈠第
    674頁至第722頁），其進貨期間均在101年6月，均價應為71
    .5元，是銷貨價格，應以其所陳101年7月至12月間出售黑木
    耳（絲）予下游廠商之平均單價75.5元計算較為合理（見本
    院106年度上重訴字第28號卷㈠第674頁至第722頁、第793頁
    ），另其中有60％屬原產地在大陸地區之管制進口貨物，則
    依比例計算結果，被告黑木耳（絲）部分犯罪所得為：54萬
    3403元【計算式：（銷貨75.5元-進貨71.5元）×銷售數7774
    公斤×60％＝1萬8658元，元以下四捨五入】 。
  ⒉以上係信力貿易商行因被告為其為違法行為，因而取得之犯
    罪所得，即乾香菇、香菇絲、黑木耳（絲）合計為81萬3349
    元（79萬2330元＋2361元＋1萬8658元＝81萬3349元），並未扣
    案，經通知信力貿易商行即黃怡庭參與沒收程序，並陳述意
    見後，依新修正刑法第38條之1第1項前段、第2項第3 款、
    第4項規定，應宣告沒收，並依同條第3項規定，諭知於全部
    或一部不能沒收或不宜執行沒收時，追徵其價額。
　㈣至於起訴書附表八、（十）扣案及（二八）編號1新北地檢署
    101年度偵字第31332號檢察官扣押命令，查扣合計香菇20箱
    （每箱15公斤，15×20＝300公斤）、黑木耳34箱(每箱15公斤
    ，15×34＝510公斤）為被告藏匿走私物品而為信力貿易商行
    即黃怡庭取得之物（見新北地檢署101年度偵字第31232號偵
    查卷第16頁、102年度偵字第27099號偵查卷第469頁、廉政
    署100年度廉查北字第63號偵查卷㈢第7頁至第11頁），依刑
    法第38條之1第2項第3款沒收。
據上論斷，應依刑事訴訟法第369條第1項前段、第364條，第299
條第1項前段、第300條，懲治走私條例第3條第1項，刑法第11條
、第41條第1項前段、刑法第74條第1項第2款、第2項第4款、第8
款，第93條第1項第2款、第38條之1第1項前段、第2項第3款、第
3項、第4項，刑法施行法第1條之1第1項、第2項前段，刑事妥速
審判法第7條，判決如主文。 　　　
本案經檢察官郭峻豪提起公訴，檢察官陳玉華到庭執行職務。
中　　華　　民　　國　　111 　年　　5 　　月　　17　　日
                  刑事第三庭    審判長法  官  張惠立
　　　　　　　　　                    法  官  廖怡貞
　　　　　　　　　　　　　　　　　　  法  官  鄭昱仁
以上正本證明與原本無異。
有罪部分，如不服本判決，應於收受送達後20日內向本院提出上
訴書狀，其未敘述上訴之理由者並得於提起上訴後20日內向本院
補提理由書（均須按他造當事人之人數附繕本）「切勿逕送上級
法院」。
                                      書記官  劉靜慧　　
中　　華　　民　　國　　111 　年　　5 　　月　　19　　日
附錄:本案論罪科刑法條全文
懲治走私條例第3條
運送、銷售或藏匿前條第1項之走私物品者，處5年以下有期徒刑
、拘役或科或併科新臺幣150萬元以下罰金。
前項之未遂犯罰之。
附表一
一、乾香菇：
編 號 發票日期 品名 數量 （kg） 單價 金額  （不含稅） 備註 1 101.03.30 香菇 1500 690 1,035,000 本院卷㈡第59頁、第61頁 2 101.03.30 香菇 2500 710 1,775,000 本院卷㈡第59頁、第61頁 3 101.04.02 香菇 2300 735 1,690,500 本院卷㈡第63頁、第65頁 4 101.04.03 香菇 2000 735 1,470,000 本院卷㈡第67頁、第69頁 5 101.04.05 香菇 2000 700 1,400,000 本院卷㈡第71頁、第73頁 6 101.05.28 香菇 2500 590 1,475,000 本院卷㈡第79頁、第81頁 7 101.05.29 香菇 2000 600 1,200,000 本院卷㈡第83頁、第85頁 8 101.06.04 香菇  2500    598   1,495,000 本院卷㈡第87頁 13 101.06.05 香菇 2500 595 1,487,500 本院卷㈡第89頁、第91頁 14 101.06.06 香菇 2500 592 1,480,000 本院卷㈡第93頁、第95頁 15 101.06.18 香菇 2000 590 1,180,000 本院卷㈡第97頁、第99頁 16 101.06.19 香菇 2000 593 1,186,000 本院卷㈡第101頁、第103頁 17 101.06.20 香菇 2000 597 1,194,000 本院卷㈡第105頁、第107頁 18 101.07.30 香菇 1500 631 946,500 本院卷㈡第121頁、第123頁 19 101.07.31 香菇 1300 631 820,300 本院卷㈡第125頁、第127頁 20 101.08.10 香菇 1200 631 757,200 本院卷㈡第129頁、第131頁 21 101.08.13 香菇 1200 630 756,000 本院卷㈡第133頁、第135頁 22 101.08.14 香菇 1030 630 648,900 本院卷㈡第137頁、第139頁 23 101.09.21 香菇 875 675 590,625 本院卷㈡第141頁、第143頁 24 101.09.24 香菇 875 680 595,000 本院卷㈡第145頁、第147頁 25 101.09.27 香菇 875 668 584,500 本院卷㈡第149頁、第151頁 26 101.09.28 香菇 875 670 586,250 本院卷㈡第153頁、第155頁 　 合計： 　 38030 　 24,353,275  

二、香菇絲：
編 號 發票日期 品名 數量 （kg） 單價 金額 （不含稅） 備註 1 101.04.10 香菇片 3000 200 600,000 本院卷㈡第75頁、第77頁 2 101.06.20 香菇絲 1350 180 243,000 本院卷㈡第109頁、第111頁 3 101.06.28 香菇片 1553.5 200 310,700 本院卷㈡第113頁、第115頁 　 合計： 　 5903.5 　 1,153,700  

三、黑木耳(絲)：
編 號 發票日期 品名 數量 （kg） 單價 金額 （不含稅） 備註 1 101.06.26 木耳 2770 69 191,130 本院卷㈡第117頁、第119頁 2 101.06.29 川耳 5514 74 408,036 本院卷㈡第117頁、第119頁 　 合計： 　 8284 　 599,166